【裁判字號】    97,上訴,1186
【裁判日期】    970508
【裁判案由】    違反槍砲彈藥刀械管制條例
【裁判全文】
臺灣高等法院刑事判決                97年度上訴字第1186號
    上  訴  人
    即  被  告  甲○○
    選任辯護人  李秋銘律師
上列上訴人因違反槍砲彈藥刀械管制條例案件，不服臺灣宜蘭地
方法院96年度訴字第686號，中華民國97年2月5日第一審判決（
起訴案號：臺灣宜蘭地方法院檢察署96年度偵字第4048號），提
起上訴，本院判決如下：
    主  文
上訴駁回。
甲○○緩刑肆年。
    事  實
一、甲○○於民國90年間，在臺北市萬華區購買具有殺傷力之氣
    體動力式空氣槍2枝（槍枝管制編號：0000000000號及00000
    00000號）及供上開槍枝氣體動力所用之小型高壓氣體鋼瓶2
    瓶後，先將之藏置於其駕駛之車號ＩＡ—8808號自小客車內
    ，再於92年間，改藏置在其於員山鄉○○路20號所經營之「
    九益活鮮快炒」餐廳內，而未經主管機關許可持有上開空氣
    槍2枝。嗣於96年10月12日晚上8時50分許，在員山鄉前開「
    九益活鮮快炒」餐廳內為警查獲，並扣得上開氣體動力式空
    氣槍2枝（ 槍枝管制編號分別為0000000000號及0000000000
    號）及小型高壓氣體鋼瓶2瓶。
二、案經宜蘭縣警察局宜蘭分局報請臺灣宜蘭地方法院檢察署檢
    察官偵查起訴。
    理  由
一、上開事實，業據被告甲○○於原審及本院審判時均坦供不諱
    ，並有氣體動力式空氣槍二枝及小型高壓氣體鋼瓶二瓶扣案
    可資佐證，及宜蘭縣政府警察局宜蘭分局員山分駐所臨檢紀
    錄表與拍攝查獲現場、 扣案槍枝及小型高壓氣體鋼瓶2瓶之
    照片共12張在卷可稽。 而扣案之上開槍枝2把經送內政部警
    政署刑事警察局鑑定結果，認送鑑空氣槍2把（ 槍枝管制編
    號：0000000000號及0000000000號）係氣體動力式槍枝，以
    小型高壓氣體鋼瓶內氣體為發射動力，經分別以金屬彈丸測
    試3次，其中彈丸（直徑6.0mm2、重量.088g）最大發射速度
    分別為183公尺/秒，計算其動能為14焦耳，換算其單位面積
    動能為52焦耳/平方公分（槍枝管制編號：0000000000號）
    ，及最大發射速度186公尺/秒，計算其動能為15焦耳，換算
    其單位面積動能為53焦耳/平方公分（槍枝管制編號：00000
    00000號），有該局96年12月3日刑鑑字第0960160676號槍彈
    鑑定書1份在卷可稽，依該鑑定書所述有關殺傷力之數據 ，
    彈丸單位面積動能達20焦耳/平方公分 即足以穿入人體皮肉
    層，是上開空氣長槍2把經試射3次後，所擊發鋼珠之單位面
    積動能分別各達52及53焦耳/平方公分， 均足以穿入人體皮
    肉層，造成人體之傷害，應認具有殺傷力，是被告上開自白
    與事實相符，犯行堪予認定。
二、按刑事法所定之「持有」行為乃屬繼續犯，雖其行為之初始
    係在舊法時期，倘其行為之終了已在新法施行之後，即應適
    用新法，不生新、舊法比較適用問題。本件被告自90年間即
    持有本件扣案空氣長槍至96年10月12日為警查獲時止，其行
    為終了日係於 94年1月26日槍砲彈藥刀械管制條例修正施行
    後，亦係於95年7月1日修正刑法施行後，均應適用修正後之
    新法，無新、舊法比較問題，是核其所為係犯槍砲彈藥刀械
    管制條例第8條第4項未經許可持有空氣槍罪。查被告係為娛
    樂好玩而購得本件扣案空氣槍，其因一時思慮欠周，致罹重
    典，參酌本件之犯罪情狀，所犯持有空氣槍罪最輕法定本刑
    為3年以上有期徒刑，併科新臺幣700萬元以下罰金，依一般
    社會經驗，屬情輕法重，其犯罪之情狀顯可憫恕，本院認縱
    科以最低度法定刑，仍嫌過重，爰依刑法第59條規定減輕其
    刑。
三、原審因認被告罪證明確， 引用槍砲彈藥刀械管制條例第8條
    第4項，刑法第11條前段、第42條第3項、第59條、第38條第
    1項第1款、第2款之規定。並審酌被告犯後態度良好， 坦承
    犯行，係為娛樂好玩而持有空氣槍，持槍之動機單純，及其
    高職畢業之智識程度等情狀，量處如主文所示之刑，及就所
    處罰金部分諭知易服勞役之折算標準。 對於扣案空氣槍2把
    （槍枝管制編號：0000000000號及0000000000號）認係違禁
    物，並依刑法第38條第1項第1款之規定宣告沒收；扣案之小
    型高壓氣體鋼瓶2瓶，係被告所有， 且為供持有上開空氣槍
    犯罪所用之配備，業據被告坦認在卷， 爰依刑法第38條第1
    項第2款宣告沒收之。至於另扣案之空氣長槍1枝（槍枝管制
    編號0000000000號），經送鑑定結果，認不具殺傷力，有內
    政部警政署刑事警察局 96年12月3日刑鑑字第0960160676號
    鑑驗通知書1紙（含照片3張）附卷足憑，自非違禁物，爰不
    予宣告沒收之，併予敘明。核其認事用法尚無不合，量刑亦
    稱妥適，上訴人即被告上訴意旨請求從輕量處，尚無理由，
    上訴應予駁回。末查被告前未曾受有期徒刑以上刑之宣告，
    有本院被告前案紀錄表1份在卷足參，素行尚稱良好， 因一
    時失慮而犯，犯罪情節尚屬輕微，犯後已知悔悟，經此偵審
    教訓當知所警惕，應無再犯之虞，本院認其尚無入監服刑教
    化之必要，爰併宣告緩刑4年，以勵自新。
據上論斷，應依刑事訴訟法第368條，刑法第74條第1項第1款 ，
判決如主文。
本案經檢察官周誠南到庭執行職務。
中    華    民    國    97    年    5     月    8     日
                  刑事第４庭    審判長法  官  沈宜生
                                      法  官  鄭水銓
                                      法  官  周煙平
以上正本證明與原本無異。
如不服本判決，應於收受送達後十日內向本院提出上訴書狀，其
未敘述上訴之理由者並得於提起上訴後十日內向本院補提理由書
（均須按他造當事人之人數附繕本）。
                                      書記官  蕭麗珍
中    華    民    國    97    年    5     月    13    日
附錄：本罪論罪科刑法條
槍砲彈藥刀械管制條例第8條第4項
未經許可，持有、寄藏或意圖販賣而陳列第1項所列槍枝者，處
3年以上10年以下有期徒刑，併科新臺幣700萬元以下罰金。


司法院資訊處製作；財團法人民間司法改革基金會備份。
